臺灣桃園地方法院刑事判決           100年度審訴字第1343號
                                   100年度審訴字第1481號
公  訴  人  臺灣桃園地方法院檢察署檢察官
被      告  劉淑惠
上列被告因違反毒品危害防制條例案件，經檢察官提起公訴（10
0 年度毒偵字第2201、1264號），被告於準備程序進行中，就被
訴事實為有罪之陳述，經本院告知簡式審判程序意旨，並聽取當
事人之意見後，本院合議庭裁定依簡式審判程序審理，判決如下
：
    主  文
劉淑惠施用第一級毒品，累犯，處有期徒刑捌月，扣案之注射針
筒捌支、電子磅秤壹臺及分裝袋壹包均沒收；又施用第二級毒品
，累犯，處有期徒刑肆月，扣案之玻璃球吸食器組、電子磅秤
壹臺及分裝袋壹包均沒收；又施用第一級毒品，累犯，處有期徒
刑捌月；又施用第二級毒品，累犯，處有期徒刑肆月；應執行有
期徒刑壹年陸月，扣案之注射針筒捌支、玻璃球吸食器組、電
子磅秤壹臺及分裝袋壹包均沒收。
    事實及理由
一、犯罪事實：
    劉淑惠前於民國89年間因施用毒品案件，經本院裁定送觀察
    、勒戒後，認有繼續施用毒品之傾向，再由本院裁定令入戒
    治處所施以強制戒治，於90年3 月22日停止戒治出所，交付
    保護管束，嗣經本院裁定撤銷停止戒治，復令入戒治處所施
    以強制戒治，已於91年4 月7 日執行完畢；復於前開強制戒
    治執行完畢釋放後5 年內之92年間因施用毒品案件，經本院
    以92年度桃簡字第884 號判決判處有期徒刑3 月確定，並已
    執行完畢（於本案不構成累犯）；又於96年間因竊盜案件，
    經本院以96年桃簡字第2175號判決判處有期徒刑3 月確定，
    於96年12月27日易科罰金執行完畢；另於97年間因施用毒品
    案件，經本院以98年審訴字第332 號判決判處有期徒刑7 月
    確定，於99年2 月14日執行完畢（於本案均構成累犯）。詎
    其猶不知悛悔，復分別基於施用第一、二級毒品之犯意為下
    列之犯行：
  (一)於100 年4 月8 日8 時許，在桃園縣龍潭鄉○○路76巷10號
    2 樓房間內，分別以針筒注射、玻璃球吸食器燒烤之方式，
    施用第一級毒品海洛因、第二級毒品甲基安非他命各1 次。
    嗣於同日16時許，員警持本院核發之搜索票前往上址執行搜
    索時，為警查獲並扣得其所有而供其施用第一、二級毒品犯
    行所用之電子磅秤1 臺及分裝袋1 包、其所有而供其施用第
    一級毒品犯行所用之注射針筒8 支（起訴書漏載）、其所有
    而供其施用第二級毒品犯行所用之吸食器3 組及與本案無關
    之第一級毒品海洛因49包（合計毛重19公克）（起訴書誤載
    為9 包）、甲基安非他命3 包（合計毛重3.5 公克）、海洛
    因殘渣袋45個，查悉上情。
  (二)另於同年2 月9 日15時30分許前之某時，在其位於桃園縣龍
    潭鄉○○路63巷32弄15號之前居處內，分別以針筒注射、玻
    璃球燒烤之方式，施用第一級毒品海洛因、第二級毒品甲基
    安非他命各1 次。嗣於同日15時30分許，為警持本院核發之
    搜索票及臺灣桃園地方法院檢察署檢察官核發之拘票前往上
    址執行搜索時而查獲，經其同意採集其尿液送驗後，結果呈
    鴉片類及安非他命類陽性反應，始悉上情。
二、證據名稱：
  (一)被告劉淑惠於本院準備程序及審理中之自白。
  (二)臺北市政府警察局偵辦毒品案件尿液檢體委驗單、台灣尖端
    先進生技醫藥股份有限公司濫用藥物檢驗報告各2 份。
  (三)臺北市政府警察局刑事警察大隊搜索扣押筆錄、扣押物品目
    錄表1 份。
三、核被告所為，分別係犯毒品危害防制條例第10條第1 項之施
    用第一級毒品罪（計2 罪）及同條第2 項之施用第二級毒品
    罪（計2 罪）。被告施用第一級毒品前非法持有第一級毒品
    之低度行為及施用第二級毒品前非法持有第二級毒品之低度
    行為，皆為施用之高度行為所吸收，均不另論罪。被告所犯
    上開4 罪間，犯意各別，行為互殊，應予分論併罰。又查被
    告有事實欄所示之前案及執行紀錄，有臺灣高等法院被告前
    案紀錄表1 份在卷可考，其受有期徒刑執行完畢後，5 年以
    內故意再犯本件有期徒刑以上之4 罪，皆為累犯，均應依刑
    法第47條第1 項規定加重其刑。爰審酌被告前已因施用毒品
    案件經觀察、勒戒之執行完畢，本應徹底戒除毒癮，詎其仍
    未能自新、戒斷毒癮，竟仍施用足以導致人體機能發生依賴
    性、成癮性及抗藥性等障礙之第一、二級毒品，戕害自身健
    康，漠視法令禁制，實不宜寬縱，兼衡其智識程度、犯罪之
    動機、目的、手段及其犯罪後坦承犯行之態度等一切情狀，
    分別量處如主文所示之刑，暨定其應執行之刑，以示懲儆。
    扣案之注射針筒8 支、玻璃球吸食器3 組、電子磅秤1 臺及
    分裝袋1 包，屬被告所有而分別供其施用第一、二級毒品犯
    行所用之物，業據被告於警詢及本院準備程序中供述綦詳，
    爰皆依刑法第38條第1 項第2 款規定，均宣告沒收。另扣案
    之第一級毒品海洛因49包（合計毛重19公克）、第二級毒品
    甲基安非他命3 包（合計毛重3.5 公克）、海洛因殘渣袋45
    個，均非被告所有，迭據被告於警詢及本院準備程序中供陳
    明確，此外亦無其他積極證據足認上開扣案物與本案犯行有
    關，自不得逕為沒收銷燬或沒收之宣告，附此敘明。
四、應適用之法條：
    刑事訴訟法第273 條之1 第1 項、第299 條第1 項前段、第
    310 條之2 、第454 條第1 項，毒品危害防制條例第10條第
    1 項、第2 項，刑法第11條前段、第47條第1 項、第38條第
    1 項第2 款、第51條第5 款。
五、如不服本件判決，得自收受判決送達之日起10日內，向本院
    提出上訴書狀，上訴於第二審法院。
本案經檢察官簡方毅、高文政、陳亮佑到庭執行職務。
中    華    民    國    100   年    12    月    29    日
                        刑事庭    法  官  潘怡華
以上正本證明與原本無異。
如不服本判決，應於判決送達後10日內向本院提出上訴狀（應附
繕本），其未敘述上訴理由者，應於上訴期間屆滿後20日內補提
理由書狀於本院，上訴於臺灣高等法院。
                                  書記官
中    華    民    國    100   年    12    月    29    日
附錄本案論罪科刑法條：
毒品危害防制條例第10條
施用第一級毒品者，處6 月以上 5 年以下有期徒刑。
施用第二級毒品者，處3 年以下有期徒刑。